臺灣新北地方法院刑事判決
111年度審交易字第311號
公  訴  人  臺灣新北地方檢察署檢察官
被      告  陳國正



上列被告因過失傷害案件，經檢察官提起公訴（110年度偵字第2
5612號），被告於本院準備程序進行中，就被訴事實為有罪之陳
述，經本院告知簡式審判程序之旨，並聽取當事人之意見後，裁
定依簡式審判程序審理，判決如下：
    主  文
甲○○因過失傷害人，處拘役伍拾日，如易科罰金，以新臺幣壹仟
元折算壹日。
    事  實
一、甲○○於民國110年3月9日11時許，駕駛車號000-0000號自用
    小客車，行至新北市○○區○○○街000號前時，本應注意不得在
    顯有妨礙其他人、車通行之處所停車，而依當時情形，尚無
    不能注意之情事，竟疏未注意及此，貿然將上開自用小客車
    停放在上址前即熄火下車，適有丙○○○於同日11時30分許，
    騎乘車號000-000號輕型機車沿中興北街往興德路方向行駛
    至上址，為繞過甲○○上開違規臨停之自用小客車，亦未注意
    左側車輛動態即向左偏行，而與行駛在其同向左側由葉孟勲
    （所涉過失傷害部分業經檢察官為不起訴處分確定，丙○○○
    已向本院聲請交付審判）駕駛之車號0000-00號自用小客車
    發生擦撞，丙○○○因此人車倒地，受有左側腳踝、膝部挫傷
    及開放傷口、臀部、肩部及胸腔挫傷、左側第五及第六根肋
    骨骨折等傷害。甲○○於肇事後，在犯罪未被有偵查權之機關
    或公務員發覺前，主動向據報前往現場處理之警員表明係肇
    事者，自首接受裁判。
二、案經丙○○○訴由新北市政府警察局三重分局報告臺灣新北地
    方檢察署檢察官偵查起訴。
    理  由
一、按除被告所犯為死刑、無期徒刑、最輕本刑為3年以上有期
    徒刑之罪或高等法院管轄第一審案件者外，於第一次審判期
    日前之準備程序進行中，被告先就被訴事實為有罪之陳述時
    ，審判長得告知被告簡式審判程序之旨，並聽取當事人、代
    理人、辯護人及輔佐人之意見後，裁定進行簡式審判程序，
    刑事訴訟法第273條之1第1項定有明文。經核本件被告所犯
    係死刑、無期徒刑、最輕本刑為3年以上有期徒刑以外之罪
    ，其於準備程序中就被訴之事實為有罪陳述，經法官告知簡
    式審判程序之旨，並聽取公訴人、被告及辯護人之意見後，
    本院爰依首揭規定，裁定改依簡式審判程序進行審理，合先
    敘明。
二、認定犯罪事實所憑之證據及理由：
  ㈠上揭犯罪事實，業據被告甲○○於警詢、偵查及本院審理時均
    坦承不諱，核與證人即告訴人丙○○○、證人即同案被告葉孟
    勲於警詢及偵查中證述之情節相符，復有衛生福利部臺北醫
    院診斷證明書、公路監理電子閘門車號查詢汽（機）車車籍
    資料各2份、道路交通事故現場圖、道路交通事故調查報告
    表㈠、㈡、新北市政府警察局舉發違反道路交通管理事件通知
    單、道路交通事故肇事人自首情形紀錄表各1份、監視器及
    行車記錄器錄影畫面翻拍照片共9張、道路交通事故現場照
    片18張（見偵卷第11頁、第12頁、第24頁、第26頁、第27頁
    、第30頁、第32頁至第33頁、第34頁至第42頁、第45頁、第
    47頁、第49頁至第50頁）附卷可稽，足認被告自白與事實相
    符，堪予採信。
  ㈡按汽車停車時，顯有妨礙其他人、車通行處所，不得停車，
    道路交通安全規則第112條第1項第9款訂有明文。本件被告
    既考領有普通小客車駕駛執照（見偵卷第23頁公路監理電子
    閘門證號查詢汽車駕駛人資料），前開交通規則自為其所應
    注意。而本件車禍發生當時並無不能注意之情事，惟被告竟
    疏未注意違規停車，致告訴人為繞過被告違規臨停之車輛，
    未注意左側車輛動態向左偏行而與他車發生碰撞，被告之行
    為自有過失，且被告之過失行為與告訴人之傷害結果間顯有
    相當因果關係甚明。此外，本件經先後送新北市政府車輛行
    車事故鑑定會、新北市車輛行車事故鑑定覆議會為鑑定，亦
    均認被告駕駛自用小客車，於顯有妨礙他車通行之處所停車
    ，妨礙車輛通行，為肇事次因，核與本院採同一見解，有新
    北市政府車輛行車事故鑑定會110年9月22日新北車鑑字第00
    00000號鑑定意見書、新北市車輛行車事故鑑定覆議會110年
    12月8日新北覆議0000000號鑑定覆議意見書各1份在卷可參
    （見偵卷第105頁至第106頁、第214頁至反面）。至告訴人
    雖亦同有駕駛普通輕型機車，自路面邊緣右側駛入車道，左
    邊繞越路邊違停車輛時疏未注意左側車輛動態之過失，且為
    肇事主因（見上開鑑定意見書、鑑定覆議意見書），然告訴
    人之與有過失，僅為民事損害賠償事件中，得酌予減輕被告
    賠償責任之問題，尚不能因此解免被告之過失刑事責任。
  ㈢綜上，本件事證已臻明確，被告過失傷害之犯行洵堪認定，
    應予依法論科。
三、論罪科刑：
  ㈠核被告所為，係犯刑法第284條前段之過失傷害罪。
　㈡本件車禍事故發生後，乃經報案人或勤指中心轉來資料未報
    明肇事人姓名，處理人員前往現場處理時，被告在場並當場
    承認為肇事人，有自首情形記錄表在卷可稽（見偵卷第45頁
    ），堪認被告符合自首之要件，爰依刑法第62條前段規定，
    減輕其刑。
　㈢爰審酌被告駕車參與道路交通，本應小心謹慎以維自身及他
    人之安全，惟竟疏未注意違規臨停而肇事，造成告訴人身體
    及精神上之痛苦，所為應予非難，另考量被告犯後坦承犯行
    ，惟因告訴人、被告及第三人葉孟勲間之民事責任歸屬尚待
    民事訴訟程序釐清而未能達成和解，兼衡告訴人所受傷勢非
    輕、被告於本件為肇事次因之過失程度，及專科畢業之智識
    程度，自陳從事服務業、已婚、須扶養父母及2名未成年子
    女、經濟狀況普通之生活情形（見被告個人戶籍資料、本院
    卷第45頁）等一切情狀，量處如主文所示之刑，並諭知易科
    罰金之折算標準。
據上論斷，應依刑事訴訟法第273條之1第1項、第299條第1項前
段，判決如主文。
本案經檢察官乙○○提起公訴，檢察官林亭妤到庭執行職務。
中　　華　　民　　國　 111　　年　　5 　  月　　6 　　日
                刑事第二十三庭    法  官  藍海凝
上列正本證明與原本無異。
如不服本判決，應於判決送達後20日內敘明上訴理由，向本院提
出上訴狀 (應附繕本) ，上訴於臺灣高等法院。其未敘述上訴理
由者，應於上訴期間屆滿後20日內向本院補提理由書「切勿逕送
上級法院」。
　　　　　　　　　　　　　　　　　書記官　彭姿靜
中　　華　　民　　國　　111 　年　　5 　　月　　9 　　日
附錄本案論罪科刑法條全文：
中華民國刑法第284條
（過失傷害罪）
因過失傷害人者，處1年以下有期徒刑、拘役或10萬元以下罰金
；致重傷者，處3年以下有期徒刑、拘役或30萬元以下罰金。